【裁判字號】    99,易緝,54
【裁判日期】    990721
【裁判案由】    竊盜
【裁判全文】
臺灣桃園地方法院刑事判決              99年度易緝字第54號
公  訴  人  臺灣桃園地方法院檢察署檢察官
被      告  乙○○
上列被告因竊盜案件，經檢察官提起公訴（98年度偵字第26118
號），被告於準備程序中先就被訴事實為有罪之陳述，經本院告
以簡式審判之旨，並聽取當事人之意見，合議庭裁定行簡式審判
程序後，本院判決如下：
    主  文
乙○○結夥三人以上攜帶兇器竊盜，累犯，處有期徒刑壹年，並
應於刑之執行前，令入勞動場所強制工作年。
扣案之油壓剪貳支均沒收。
    事  實
一、乙○○前因(一)搶奪暨竊盜案件，於86年9 月1 日經臺灣板橋
    地方法院以86年度訴字第376 號判決判處有期徒刑1 年、10
    月，經定應執行之刑為有期徒刑1 年6 月確定，於87年7 月
    8 日執行完畢；因(二)恐嚇案件，於88年3 月31日經臺灣高等
    法院以88年度上易字第1099號判決定應執行之刑為有期徒刑
    2 年6 月確定，於90年4 月10日執行完畢；因(三)妨害公務案
    件，於92年10月27日經臺灣板橋地方法院以92年度易字第
    1954號判決判處有期徒刑5 月確定，於92年12月20日執行完
    畢；因(四)妨害兵役治罪條例案件，於93年10月25日經臺灣板
    橋地方法院以93年度簡字第3359號判決判處有期徒刑4 月確
    定；因(五)竊盜案件，於93年9 月26日經臺灣板橋地方法院以
    93年度簡字第3280號判決判處有期徒刑6 月確定，前開所犯
    (四)、(五)案件，經定應執行之刑為有期徒刑8 月，於94年9 月
    27日執行完畢；因(六)違反毒品危害防制條例案件，經94年12
    月5 日經臺灣高等法院以94年度上訴字第2476號判決判處有
    期徒刑2 年；因(七)違反毒品危害防制條例案件，經94年9 月
    27日經臺灣板橋地方法院以94年度訴字第814 號判決判處有
    期徒刑8 月、6 月確定，嗣經減刑為有期徒刑4 月、3 月，
    前開所犯(六)、(七)案件，經定應執行之刑為有期徒刑2 年5 月
    ，於97年2 月27日假釋出監，於97年8 月31日假釋期滿未經
    撤銷，未執行之刑視為已執行，而執行完畢；因(八)違反毒品
    危害防制條例案件，於98年11月16日經臺灣臺北地方法院以
    98年度簡字第4077號判決判處拘役40日確定，為有犯罪之習
    慣。
二、詎乙○○仍不知悔改，與張金豐及劉順成（於警詢時與內勤
    檢察官偵查中冒名邱正良應訊）共三人，於98年11月16日上
    午8 時30分許，由張金豐駕駛車牌號碼DO-7683 號自用小客
    車搭載乙○○與劉順成，行經址設桃園縣楊梅鎮○○路5 號
    之瑞領科技股份有限公司（下稱瑞領公司）前，張金豐見有
    機可趁，提議入內行竊，三人竟基於共同意圖為自己不法所
    有而竊盜之犯意聯絡，由張金豐攜帶其所有客觀上足以危害
    人之生命身體安全可供兇器使用之油壓剪2 支，三人均侵入
    瑞領公司廠房內（涉犯侵入住居罪嫌，未據告訴與起訴）後
    ，共同以前揭油壓剪2 支，剪斷並竊取該廠房內之電線3 公
    斤、電纜線15公斤得手。嗣經瑞領公司員工甲○○等人發覺
    ，報警處理當場逮捕，並扣得張金豐所有供行為用之油壓剪
    2 支，始查知上情。
三、案經桃園縣政府警察局楊梅分局報告臺灣桃園地方法院檢察
    署偵查起訴。
    理  由
一、按刑事訴訟法第273 條之1 第1 項規定除被告所犯為死刑、
    無期徒刑、最輕本刑為3 年以上有期徒刑之罪或高等法院管
    轄第一審案件者外，於審判期日前之準備程序進行中，被告
    先就被訴事實為有罪之陳述時，審判長得告知被告簡式審判
    程序之旨，並聽取當事人、代理人、辯護人及輔佐人之意見
    後，裁定進行簡式審判程序。經查，本件被告乙○○被訴竊
    盜案，非前開不得進行簡式審判程序之案件，經被告於本院
    準備程序進行中就被訴事實為有罪之陳述，且經本院告知被
    告簡式審判程序之旨，聽取被告及檢察官之意見後，爰依上
    開刑事訴訟法第273 條之1 第1 項之規定，經合議庭裁定由
    受命法官獨任進行簡式審判程序，合先敘明。
二、認定犯罪事實之證據與理由：前揭犯罪事實，業據被告乙○
    ○於警詢、偵查及本院審判時均坦承不諱（偵查卷第34頁至
    第37頁、），核與共同被告張金豐與劉順成於警詢、偵查暨
    被告張金豐於本院審理時所述情節相符（偵查卷第8 頁至第
    11頁、第56頁至第58頁、第78頁至第80頁，本院卷第122 頁
    背面至第125 頁背面），經證人即瑞領公司員工甲○○於警
    詢時指訴歷歷（偵查卷第68頁至第70頁），復有贓物具領清
    單、搜索扣押筆錄、扣押物品目錄表、扣押物品清單、警方
    查獲現場拍攝照片等件在卷可稽（偵查卷第70頁至第76頁、
    第96頁至第97頁）及油壓剪2 支扣案可憑。是以前揭補強證
    據已足資擔保被告所為之任意性自白具有相當程度之真實性
    ，而得確信被告前揭自白之犯罪事實確屬真實，是以，依刑
    事訴訟法第156 條第1 項及同條第2 項規定，自得依被告前
    揭自白與各該補強證據認定被告乙○○確實有於前揭時地與
    共同被告張金豐及劉順成所為結夥三人以上攜帶油壓剪而以
    之裁剪竊取電線與電纜線之竊盜犯行。次查扣案之油壓剪2
    支為金屬材質，質地堅硬，剪口部分且有尖刃而鋒利，以之
    朝人敲擊或刺劃，自有傷及人體、危害人命，客觀上對人身
    安全顯然構成威脅，要屬兇器無誤。再查被告三人所為結夥
    三人以上攜帶兇器竊盜犯行，業已既遂乙節，據被告於本院
    審理時供稱：「（照片所示電纜線是你們剪下的電纜線嗎？
    ）對，那是張金豐和邱正良剪的，我沒有剪，我只有跟他們
    進去」、「（你沒有剪嗎？）沒有，因為他們只有兩把剪刀
    」、「（上面是否有用繩子綁起來一捆一捆的？）那不是繩
    子，那是小電線」、「（張金豐說捆好的電纜線是你綁起來
    的，他說的是否實在？）對」、「（你綁的用意是為了集中
    電纜線，不要讓電纜線散開來嗎？）應該是」等語；被告張
    金豐於本院審理時供稱：「（照片所示電纜線就是你們剪下
    的電纜線嗎？）是」、「（有捆成一捆，是你們捆的嗎？）
    是」、「（是誰綁的？）乙○○」、「（綁的用意是怕綑好
    的電纜線散開？）應該是」等語（98年度易字第1248號卷第
    123 頁參照），是依渠等之供述，足認渠等著手竊取之電線
    與電纜線均係動產，經剪下分段重量分散即可任憑己力搬移
    取置，況又經被告加以綑綁可便利攜行，足認被告與張金豐
    及劉順成下手行竊，將剪下之電線與電纜線加以捆綁，已將
    竊得之電線與電纜線置於渠等實力支配之下無誤，是渠等行
    竊之舉自屬既遂，檢察官認屬竊盜未遂，事實認定尚有誤會
    ，應予敘明。綜上所述，本件事證明確，被告結夥三人以上
    攜帶兇器竊盜犯行堪以認定，應依法論科。
三、論罪科刑之法律依據：
  (一)核被告乙○○所為，係犯刑法第321 條第1 項第4 款、第3
    款之結夥三人以上攜帶兇器竊盜罪。檢察官認被告竊行仍未
    得逞而指其係犯加重竊盜未遂罪嫌，稍有未洽，惟此僅涉及
    犯罪行為階段認定有誤，罪名與應適用法條仍屬同一，自不
    生變更起訴法條之問題，在此敘明。
  (二)被告乙○○與共同被告張金豐及劉順成就前揭加重竊盜犯行
    ，有犯意聯絡與行為分擔，為共同正犯。
  (三)被告前有如事實欄一所載犯罪科刑執行情形，有臺灣高等法
    院被告前案紀錄表在卷可稽，其中所為事實欄一(四)至(七)案件
    經有期徒刑執行完畢後，五年內故意再犯本件有期徒刑以上
    之罪，為累犯，依刑法第47條第1 項之規定，加重其刑。
  (四)爰審酌被告前有如事實欄一所載之犯罪前科，素行不佳，本
    年壯力強，僅因貪圖他人財物，竟不思正途取得，即恣意結
    夥三人攜帶凶器參與本件竊盜犯行之實施，所竊得之財物造
    成瑞領公司損失合計約50,000元，業據證人甲○○於警詢時
    證述詳確（偵查卷第69頁），然坦承犯行，犯後態度尚為良
    好，兼衡其犯行所用手段、智識程度、品行、生活狀況等一
    切情狀，量處如主文所示之刑。
  (五)扣案之油壓剪2 支，係被告張金豐所有之物，且係供被告乙
    ○○與張金豐、劉順成共同犯本件加重竊盜罪所用之物，迭
    經被告乙○○與共同被告張金豐於本院審理時供承詳確如前
    ，爰依刑法第38條第1 項第2 款之規定，均予宣告沒收。至
    扣案之被告乙○○所有之測電表1 個，非供本件竊盜犯罪所
    用之物，業據被告與劉順成於偵查中供明在卷（偵查卷第79
    頁），爰不予沒收之宣告。
  (六)按「十八歲以上之竊盜犯、贓物犯，有犯罪之習慣者，得於
    刑之執行前，令入勞動場所強制工作。」竊盜犯贓物犯保安
    處分條例第3 條第1 項定有明文。而保安處分係針對受處分
    人將來之危險性所為之處置，以達教化、治療之目的，為刑
    罰之補充制度。我國現行刑法採刑罰與保安處分雙軌制，係
    在維持行為責任之刑罰原則下，為協助行為人再社會化之功
    能，以及改善行為人潛在之危險性格，期能達成根治犯罪原
    因、預防犯罪之特別目的。是保安處分中之強制工作，旨在
    對嚴重職業性犯罪及欠缺正確工作觀念或無正常工作因而犯
    罪者，強制其從事勞動，學習一技之長及正確之謀生觀念，
    使其日後重返社會，能適應社會生活。竊盜犯贓物犯保安處
    分條例第3 條第1 項規定：「十八歲以上之竊盜犯、贓物犯
    ，有左列情形之一者，得於刑之執行前，令入勞動場所強制
    工作：一、有犯罪習慣者。二、以犯竊盜罪或贓物罪為常業
    者」，即係本於保安處分應受比例原則之規範，使保安處分
    之宣告，與行為人所為行為之嚴重性、行為人所表現之危險
    性及對於行為人未來行為之期待性相當之意旨而制定，而由
    法院視行為人之危險性格，決定應否令入勞動處所強制工作
    ，以達預防之目的（最高法院91年台上字第4625號判決意旨
    參照）。經查，被告正值青壯，身強體健，仍不思洗心革面
    ，尋正途以獲取一己所需財物，結夥三人攜帶兇器下手行竊
    ，前已前有如事實欄一所載之竊盜犯罪與其他犯罪之科刑執
    行情形，迭次為事實欄一(一)、(五)所載竊盜與搶奪案件之同質
    犯罪，並為事實欄一所載恐嚇、妨害公務、妨害兵役治罪條
    例、違反毒品危害防制條例案件之異質犯罪，堪認確有犯罪
    之習慣。次被告所犯事實欄所載案件(一)至(七)均已受刑之宣告
    執行完畢，甚且其所犯事實欄案件(八)判決確定同日，即再犯
    本件加重竊盜犯行，益見被告前經法院判處罪刑與監獄執刑
    ，仍未思悛悔，一再犯案，據此不僅彰顯其確有犯罪之習慣
    ，尤徵單憑施予刑罰制裁，殊難收矯正被告竊盜惡習之功，
    毫無收戒除其不勞而獲劣性之效，職是，僅藉刑之執行既不
    足以徹底根絕其劣性，自有另謀其他處遇方式之必要，俾能
    矯其頑習，並防杜再犯，揆諸前揭依最高法院91年度台上字
    第4625號刑事判決意旨，參酌被告前揭犯行已顯現之嚴重性
    、危險性及僅科以刑罰宣告絕無矯正被告行為之可期待性之
    事項，認僅予被告有期徒刑之宣告，尚不足改變被告犯罪之
    習慣，為使被告習得將來適應社會生活所需，爰依竊盜犯贓
    物犯保安處分條例第3 條第1 項、第4 條、第5 條第1 項前
    段之規定，諭知被告於刑之執行前，令入勞動場所強制工作
    3 年，以正其行。
據上論斷，依刑事訴訟法第299 條第1 項前段，刑法第28條、第
321 條第1 項第3 款、第4 款、第47條第1 項、第38條第1 項第
2款 ，竊盜犯贓物犯保安處分條例第3 條第1 項、第4 條、第5
條第1 項前段，判決如主文。
本案經檢察官簡方毅到庭執行職務。
中    華    民    國    99    年    7     月    21    日
                  刑事第十一庭  法  官  吳宗航
以上正本證明與原本無異。
如不服本判決應於收受判決後10日內向本院提出上訴書狀，並應
敘述具體理由。其未敘述上訴理由者，應於上訴期間屆滿後20日
內向本院補提理由書(均須按他造當事人之人數附繕本)「切勿逕
送上級法院」。
                                書記官  鄭乃甄
中    華    民    國    99    年    7     月    21    日
附錄論罪科刑之法律：
中華民國刑法第321條
犯竊盜罪而有左列情形之一者，處6 月以上、5 年以下有期徒刑
：
一、於夜間侵入住宅或有人居住之建築物、船艦或隱匿其內而犯
    之者。
二、毀越門扇、牆垣或其他安全設備而犯之者。
三、攜帶兇器而犯之者。
四、結夥三人以上而犯之者。
五、乘火災、水災或其他災害之際而犯之者。
六、在車站或埠頭而犯之者。
前項之未遂犯罰之。
竊盜犯贓物犯保安處分條例第3條第1項
八歲以上之竊盜犯、贓物犯，有犯罪之習慣者，得於刑之執行前
，令入勞動場所強制工作。

司法院資訊處製作；財團法人民間司法改革基金會備份。
